臺灣桃園地方法院刑事判決　　　　　　100年度交簡上字第42號
上　訴　人
即　被　告　吳芊慧
上列上訴人即被告因公共危險案件，不服本院中華民國99年12月
21日99年度交簡字第4019號第一審刑事簡易判決（聲請簡易判決
處刑書案號：99年度偵字第23609號），提起上訴，本院管轄之第
二審合議庭判決如下：
    主  文
上訴駁回。
吳芊慧緩刑貳年，緩刑期間付保護管束，並應向指定之政府機關
、政府機構、行政法人、社區或其他符合公益目的之機構或團體
，提供肆拾小時之義務勞務。
    理  由
一、本案經本院審理結果，認原審以上訴人即被告 (下稱被告)
    吳芊慧犯服用酒類不能安全駕駛動力交通工具而駕駛罪，事
    證明確，適用刑法第185條之3第1項、第41條第1項前段，刑
    法施行法第1條之1第1項，並審酌被告於飲酒後已達不能安
    全駕駛動力交通之程度，駕駛車輛行駛於道路為不能安全駕
    駛肇事被查獲，經測得吐氣所含酒精成分高達每公升0.71毫
    克之犯罪情節及其所生危害，犯後自白，態度尚佳與其素行
    情形等一切情狀，逕以簡易判決判處被告有期徒刑2 月，如
    易科罰金，以新臺幣1,000 元折算1 日，核其認事用法，俱
    無違誤，量刑亦甚允洽，應予維持，並引用第一審判決書記
    載之事實、證據及理由（如附件原審判決書）。
二、被告上訴意旨略以：被告家境困苦，沒收入還要養兩個孫子
    ，而且兒子目前在戒治所，家裡都是用救濟來的，請從輕發
    落等語。惟按法官於有罪判決如何量處罪刑，甚或是否宣告
    緩刑，均為實體法賦予審理法官裁量之刑罰權事項，法官行
    使此項裁量權，自得依據個案情節，參酌刑法第57條所定各
    款犯罪情狀之規定，於法定刑度內量處被告罪刑；除有逾越
    該罪法定刑或法定要件，或未能符合法規範體系及目的，或
    未遵守一般經驗及論理法則，或顯然逾越裁量，或濫用裁量
    等違法情事之外，自不得任意指摘其量刑違法，最高法院對
    此並著有75年台上字第7033號、72年台上字第6696號等判例
    可資參照。準此，法官量刑，如非有上揭明顯違法之情事，
    自不得擅加指摘其違法或不當。經查被告於本院審判期日，
    對於原審判決認定有罪之事實，不予爭執。又查原審判決之
    量刑已審酌被告犯罪動機、犯後態度、犯罪所生危害，暨被
    告犯罪目的、手段及其素行等一切情狀，揆諸上開最高法院
    判決意旨，原審刑罰裁量權之行使並無違法不當之處，是被
    告執此上訴理由，要無可採。是本案上訴無理由，應予駁回
    。
三、按刑法本於刑事政策之要求，設有緩刑制度，消極方面在避
    免短期自由刑之弊害，使犯人不至於在監獄內感染或加深犯
    罪之惡習與技術，甚至因此失去名譽、職業、家庭而自暴自
    棄，滋生社會問題，積極方面則可保全偶發犯罪、輕微犯罪
    者之廉恥，期使自新悔悟，且因緩刑附有緩刑期間，受緩刑
    宣告者如在緩刑期間內再犯罪，執行檢察官仍得聲請法院撤
    銷緩刑，而有藉此督促受緩刑宣告者自我檢束身心之功效。
    查，被告於前未曾因故意犯罪受有期徒刑以上刑之宣告，此
    有臺灣高等法院被告前案紀錄表1份附卷可查 (見本院簡上
    字卷第39至41頁)，本次係因一時失慮，致罹刑章，被告犯
    後於本院審理中已思悔過，且事後坦認犯行，態度良好，堪
    認有悛悔之實據，經此偵審教訓及本次罪刑之科處，自當知
    所惕勉，信無再犯之虞，本院因認對其宣告之刑以暫不執行
    為適當，爰併諭知緩刑2年，緩刑期間付保護管束，並應向
    指定之政府機關、政府機構、行政法人、社區或其他符合公
    益目的之機構或團體，提供40小時之義務勞務，俾兼收啟新
    及惕儆之雙效。
據上論斷，應依刑事訴訟法第455 條之1 第1 項、第3 項、第36
8 條、第373 條，刑法第74條第1 項第1 款、第2 項第5 款、第
93 條 第1 項第2 款，判決如主文。
本案經檢察官陳淑蓉到庭執行職務。
中    華    民    國   100    年    4     月    25    日
                  交通法庭    審判長法  官 蔡榮澤
                                    法  官 吳宗航
                                    法  官 汪曉君
不得上訴。
                                    書記官 楊晴文
中    華    民    國   100    年    4     月    25    日
附件:99年度桃交簡字第4019號刑事簡易判決。